【裁判字號】    99,易,135
【裁判日期】    990226
【裁判案由】    違反毒品危害防制條例
【裁判全文】
臺灣臺南地方法院刑事判決               99年度易字第135號
公  訴  人  臺灣臺南地方法院檢察署檢察官
被      告  甲○○
上列被告因違反毒品危害防制條例案件，經檢察官提起公訴（九
十八年度毒偵緝字第二二九號），因被告於準備程序中，就被訴
事實為有罪之陳述，經本院裁定改依簡式審判程序審理，茲判決
如下：
    主  文
甲○○施用第二級毒品，處有期徒刑肆月，如易科罰金，以新臺
幣壹仟元折算壹日。
    事  實
一、甲○○前於民國八十九年間因施用毒品案件，經本院於八十
    九年六月二十三日以八十九年度毒聲字第一八一一號裁定令
    入勒戒處所觀察勒戒，因無繼續施用毒品之傾向，於八十九
    年七月二十八日執行完畢釋放，經臺灣臺南地方法院檢察署
    以八十九年度毒偵字第一四八一號為不起訴處分確定；復於
    九十年間因施用毒品案件，經本院於九十年二月二十七日以
    九十年度毒聲字第四九四號裁定令入勒戒處所觀察勒戒，因
    有繼續施用毒品之傾向，經檢察官向本院起訴並聲請強制戒
    治，由本院於九十年七月二十七日以九十年度毒聲字第一五
    六二號裁定令入戒治處所強制戒治，於九十一年一月二十五
    日因停止戒治處分出監，於九十一年七月十八日保護管束期
    滿執行完畢，刑事部分並經本院於九十年八月二十日以九十
    年度新簡字第二０九號判處有期徒刑五月確定，因與他案接
    續執行，甫於九十七年一月二十四日縮短刑期假釋出監，假
    釋期間付保護管束至九十九年二月十四日始縮刑期滿（以上
    均不構成累犯）。詎仍不知悔改，復基於施用第二級毒品甲
    基安非他命之犯意，於九十八年七月十五日下午四時八分為
    臺灣臺南地方法院檢察署觀護人室採尿人員採尿時回溯九十
    六小時內某時許，在其位於臺南縣永康市○○路260巷8號2
    樓之1住處，以燒烤方式施用第二級毒品甲基安非他命一次
    。
    嗣甲○○於九十八年七月十五日下午因為受保護管束人身分
    而定期至臺灣臺南地方法院檢察署觀護人室報到並採尿送驗
    後，結果呈甲基安非他命陽性反應，始循線查知上情。
二、案經臺灣臺南地方法院檢察署觀護人室告發臺灣臺南地方法
    院檢察署檢察官偵查起訴。
    理  由
一、按本件被告甲○○所犯係死刑、無期徒刑、最輕本刑為三年
    以上有期徒刑以外之罪，其於本院訊問時就前揭被訴事實為
    有罪之陳述，經本院告知簡式審判程序之旨，並聽取其與公
    訴人之意見後，本院認無不得或不宜改依簡式審判程序進行
    之處，爰依刑事訴訟法第二百七十三條之一第一項、第二百
    八十四條之一，裁定進行簡式審判程序，並不受刑事訴訟法
    第一百五十九條第一項證據能力規定之限制，合先敘明。
二、前揭犯罪事實，業據被告於偵查及本院訊問時坦承不諱，而
    其於九十八年七月十五日由臺灣臺南地方法院檢察署觀護人
    室採尿人員所採尿液，經送台灣檢驗科技股份有限公司以酵
    素免疫分析法（ＥＩＡ）初步檢驗，再以氣相層析質譜儀法
    （ＧＣ／ＭＳ）確認檢驗之結果，係呈安非他命類、甲基安
    非他命陽性反應一節，有該公司九十八年七月三十日濫用藥
    物尿液檢驗報告及臺灣臺南地方法院檢察署受保護管束人（
    被告）尿液檢體監管紀錄表各一份附卷可稽，是被告自白核
    與事實相符，應堪採信。
三、按毒品危害防制條例已於九十二年七月九日修正公布，於九
    十三年一月九日施行。其中第二十條、第二十三條將施用毒
    品之刑事處遇程序，區分為「初犯」及「五年內再犯」、「
    五年後再犯」。依其立法理由之說明：「初犯」，經觀察、
    勒戒或強制戒治後，應為不起訴處分或不付審理之裁定；「
    五年內再犯」者，因其再犯率甚高，原實施之觀察、勒戒及
    強制戒治既已無法收其實效，爰依法追訴或裁定交付審理。
    至於經觀察、勒戒或強制戒治執行完畢釋放後，「五年後再
    犯」者，前所實施之觀察、勒戒或強制戒治已足以遮斷其施
    用毒品之毒癮，為期自新及協助其斷除毒癮，仍適用「初犯
    」規定，始應先經觀察、勒戒或強制戒治程序。倘被告於五
    年內已再犯，經依法追訴處罰，縱其第三次（或第三次以上
    ）再度施用毒品之時間，在初犯經觀察、勒戒或強制戒治執
    行完畢釋放五年以後，已不合於「五年後再犯」之規定，但
    因既已於「五年內再犯」，顯見其再犯率甚高，原實施觀察
    、勒戒或強制戒治，已無法收其實效，即應依該條例第十條
    處罰，此有最高法院九十五年度第七次刑事庭會議決議意旨
    可資參照。查被告前於八十九年間因施用毒品案件，經法院
    裁定令入勒戒處所觀察、勒戒後，因無繼續施用毒品之傾向
    ，於八十九年七月二十八日執行完畢釋放，經臺灣臺南地方
    法院檢察署以八十九年度毒偵字第一四八一號為不起訴處分
    確定；復於九十年間因施用毒品案件，經本院於九十年二月
    二十七日以九十年度毒聲字第四九四號裁定令入勒戒處所觀
    察勒戒，因有繼續施用毒品之傾向，經檢察官向本院起訴並
    聲請強制戒治，由本院於九十年七月二十七日以九十年度毒
    聲字第一五六二號裁定令入戒治處所強制戒治，於九十一年
    一月二十五日因停止戒治處分出監，於九十一年七月十八日
    保護管束期滿執行完畢，刑事部分並經本院於九十年八月二
    十日以九十年度新簡字第二０九號判處有期徒刑五月確定，
    因與他案接續執行，甫於九十七年一月二十四日縮短刑期假
    釋出監，假釋期間付保護管束至九十九年二月十四日始縮刑
    期滿等情，有卷附臺灣高等法院被告前案紀錄表一份可按。
    則本件施用毒品案件雖係被告於二次觀察勒戒及一次強制戒
    治執行完畢釋放後五年後所為，然其於八十九年初犯施用毒
    品案件後五年內之九十年間即已再犯施用毒品案件，則依前
    揭最高法院決議，應認被告之再犯率甚高，實施觀察勒戒及
    強制戒治已無法收其實效，亦不合於毒品危害防制條例第二
    十條「五年後再犯」之規定，仍應依該條例第十條第二項之
    規定論處。是本件事證明確，被告犯行堪以認定，應予依法
    論科。
四、按甲基安非他命為毒品危害防制條例第二條第二項第二款所
    規定之第二級毒品。是核被告所為，係犯毒品危害防制條例
    第十條第二項之施用第二級毒品罪。其施用前持有毒品甲基
    安非他命之低度行為為施用毒品之高度行為所吸收，不另論
    罪。爰審酌被告前有多次施用毒品前科，素行不良，於九十
    七年一月間假釋出獄後，僅只年餘即再犯本案，顯見被告戒
    除毒癮之意志不堅，惟施用毒品仍屬自戕行為，且其犯後坦
    承犯行，態度良好，又其出獄後尚有繼續治療其因毒癮所引
    起之精神疾病等疾患，有被告提出之永康榮民醫院收據及病
    歷資料一份可稽，足認被告尚有悔意，檢察官求刑有期徒刑
    六月尚屬過重等一切情狀，量處如主文所示之刑，並諭知易
    科罰金之折算標準，以示懲儆。
據上論斷，應依刑事訴訟法第二百七十三條之一第一項、第二百
九十九條第一項前段，毒品危害防制條例第十條第二項，刑法第
十一條前段、第四十一條第一項前段，判決如主文。
本案經檢察官乙○○到庭執行職務。
中    華    民    國    99    年     2    月    26    日
                  刑事第三庭  法  官  劉秀君
以上正本證明與原本無異。
如不服本判決應於收受本判決後10日內向本院提出上訴書狀，並
應敘述具體理由。其未敘述上訴理由者，應於上訴期間屆滿後20
日內向本院補提理由書狀（均須按他造當事人之人數附繕本）「
切勿逕送上級法院」。
                              書記官  曾盈靜
中    華    民    國    99    年    2     月    26    日
附錄法條：
毒品危害防制條例第10條
施用第一級毒品者，處 6 月以上 5 年以下有期徒刑。
施用第二級毒品者，處 3 年以下有期徒刑。

司法院資訊處製作；財團法人民間司法改革基金會備份。
